臺灣新竹地方法院刑事判決　　　　　　　　　　　　　九十二年度交訴字第八九號
　　公　訴　人　臺灣新竹地方法院檢察署檢察官
　　被　　　告　丙○○
右列被告因過失致死等案件，經檢察官提起公訴（九十二年度偵字第四九七０號），
經本院合議庭裁定以簡式審判程序審理，並判決如左：
    主  文
丙○○服用酒類，不能安全駕駛動力交通工具而駕駛，處罰金壹萬貳仟元，如易服勞
役，以佰元折算壹日。又因過失致人於死，處有期徒刑陸月，如易科罰金，以佰
元折算壹日。均緩刑貳年。
    事  實
一、丙○○明知服用酒類後駕駛動力交通工具，將因注意力減低、反應能力趨緩，危
    及他人行車往來之安全，致生公共危險，猶於民國九十二年八月六日晚上十一時
    許，在位於新竹市○○路之笑傲江湖ＫＴＶ光復店內飲用玫瑰紅酒，迄翌日（即
    同月七日）凌晨一時許，丙○○已達不能安全駕駛動力交通工具之程度，仍於同
    月七日凌晨一時許，駕駛車號六Ｐ－七七００號自用小客車，車上附載友人張志
謙，沿新竹市○○路往北方向行駛，嗣於同月七日凌晨二時許，丙○○駕駛前開
    車輛行經新竹市○○路○段接近該路與經國路右轉車道之銜接處時，本應注意飲
    用酒類後其吐氣所含酒精濃度超過每公升○‧二五毫克者不得駕車，且駕駛人應
    注意車前狀況，隨時採取必要之安全措施，又該處道路劃有分向限制線不得迴車
    ，依當時情形並無不能注意之情形，詎其因欲返回前述ＫＴＶ店取物，但因酒後
    注意能力降低，疏未注意該處不得迴轉，亦未注意車前狀況採取必要之安全措施
    ，貿然自新竹市○○路○段北向車道迴轉駛入南向車道，適葉耀中騎乘車號ＮＮ
    Ｑ－００一號重型機車，沿新竹市○○路一段南向車道行抵該處，因閃避不及而
    撞及丙○○所駕駛之右揭車輛，葉耀中因而跌落地面受到頭頸部鈍力損傷，雖經
    目擊者蕭崇義通知救護車送往行政院衛生署新竹醫院急救，然延至同月七日凌晨
    三時十分葉耀中仍因上述損傷傷重不治死亡。而車禍發生後，警方獲報到場處理
    ，於同月七日凌晨二時三十四分測試丙○○之呼氣酒精濃度值達每公升０‧三七
    毫克，而查悉上情。
二、案經葉耀中之母甲○○訴由新竹市警察局第二分局報請臺灣新竹地方法院檢察署
    檢察官相驗後偵查起訴。
    理  由
一、本件被告丙○○被訴之過失致死等案件，非死刑、無期徒刑或最輕本刑為三年以
    上有期徒刑之罪，亦非高等法院管轄之第一審案件，且被告於本院準備程序中就
    被訴事實為有罪之陳述，經本院合議庭認合於新修正刑事訴訟法第二百七十三條
    之一之規定，裁定進行簡式審判程序，合先敘明之。
二、訊據被告丙○○對於右揭事實均已坦承不諱，核與證人即目擊者蕭崇義於警、偵
    訊時之證詞相符，亦與證人即車上附載之張志謙於警訊時之證言一致，且有新竹
    市警察局第二分局道路交通事故現場圖、調查報告表及談話紀錄表各一份、酒精
    測試數據一紙、車禍現場照片暨車損照片二十九幀在卷可按，是被告前開自白，
    堪信與事實相符。按飲酒後吐氣所含酒精成分超過每公升○．二五毫克以上者，
    不得駕車；又汽車行駛時，駕駛人應注意車前狀況，並隨時採取必要之安全措施
    ；劃有分向限制線之路段，不得迴車，道路交通安全規則第一百十四條第二款、
    第九十四條第三項、第一百零六條第二款分別定有明文。被告違反上開規定，自
    有過失。再者，被害人葉耀中因本件車禍事故跌落地面，受到頭頸部鈍力損傷，
    雖送往行政院衛生署新竹醫院急救，但延至同月七日凌晨三時十分仍因頭頸部鈍
    力損傷傷重不治死亡之事實，復經臺灣新竹地方法院檢察署檢察官督同法醫師相
    驗屬實，製有勘驗筆錄、相驗屍體證明書及驗斷書各一份附卷足憑，此外，並有
    相驗照片十六幀在卷可資佐證，是被告之過失行為與被害人葉耀中之死亡結果間
    ，有相當因果關係，堪可認定。綜上各情，被告犯行洵堪認定，自應依法論罪科
    刑。
三、核被告丙○○服用酒類，不能安全駕駛動力交通工具而駕駛，此部份所為係犯刑
    法第一百八十五條之三之酒後不能安全駕駛動力交通工具而駕駛罪。又被告因過
    失致人於死，另犯刑法第二百七十六條第一項之過失致死罪。被告所犯上開刑法
    第一百八十五條之三之酒後不能安全駕駛動力交通工具而駕駛罪，與刑法第二百
    七十六條第一項之過失致死罪間，犯意各別，行為互殊，應予分論併罰。被告為
    汽車駕駛人，因酒醉駕車致人死亡，依法應負刑事責任，所犯過失致人於死罪部
    分應依道路交通管理處罰條例第八十六條第一項之規定加重其刑。爰審酌政府宣
    導酒後不得駕車之禁令歷時甚久，酒醉駕車危害大眾交通安全至鉅，被告卻置若
    罔聞，過失程度非輕，且造成受過高等教育、年紀僅二十來歲之被害人葉耀中死
    亡，所生之危害甚大，惟念及被告素行良好，有臺灣新竹地方法院檢察署刑案資
    料查註紀錄表、台灣高等法院被告全國前案紀錄表各一份可參，肇事後坦承全部
    犯行，且已當庭賠償告訴人甲○○新台幣（下同）一百六十萬元，連同汽車責任
    保險理賠金計算則達三百萬元，並已前往被害人靈前上香，有支票影本二紙、本
    院九十三年二月十二日簡式審判筆錄、本院刑事庭公務通知查詢電話紀錄表一份
    在卷可考，足見被告犯後態度良好，且確有悔意等一切情狀，分別量處如主文所
    示之刑。又被告前未曾受有期徒刑以上刑之宣告，有前述臺灣新竹地方法院檢察
    署刑案資料查註紀錄表、臺灣高等法院被告全國前案紀錄表各一份在卷可查，且
    如前述，被告於犯罪後業已賠償告訴人相當數額之金錢，其經此教訓，當知所警
    惕，信無再犯之虞，本院認本判決所宣告之刑，均以暫不執行為宜，爰併宣告緩
    刑二年，以勵自新。
據上論斷，應依刑事訴訟法第二百七十三條之一第一項、第二百九十九條第一項前段
，刑法第一百八十五條之三、第二百七十六條第一項、第四十二條第二項前段、第四
十一條第一項、第七十四條第一款，道路交通管理處條例第八十六條第一項，罰金罰
鍰提高標準條例第一條前段、第二條，判決如主文。
本案經檢察官乙○○到庭執行職務。
中      華      民      國    九十三    年      二      月    二十六    日
                                    臺灣新竹地方法院刑事第五庭
                                        法  官  李珮瑜
右正本證明與原本無異。
如不服本判決，應於判決送達後十日內向本院提出上訴狀( 應附繕本 )，上訴於臺灣
高等法院。
                                        書記官  龔紀亞
中      華      民      國    九十三    年      二      月    二十六    日
附錄本案論罪科刑法條：
刑法第一百八十五條之三
服用毒品、麻醉藥品、酒類或其他相類之物，不能安全駕駛動力交通工具而駕駛者，
處一年以下有期徒刑、拘役或三萬元以下罰金。
刑法第二百七十六條第一項
因過失致人於死者，處二年以下有期徒刑、拘役或二千元以下罰金。
